臺灣臺中地方法院刑事判決
110年度易字第839號
公  訴  人  臺灣臺中地方檢察署檢察官
被      告  賴泰宏



上列被告因妨害公務等案件，經檢察官提起公訴（110年度偵字
第7988號），本院判決如下：
    主    文
賴泰宏犯侮辱公務員罪，處拘役拾日，如易科罰金，以新臺幣壹
仟元折算壹日。
    犯罪事實
一、賴泰宏於民國110年1月10日15時許，騎乘車牌號碼000-000
    號普通重型機車，行經臺中市南屯區嶺東路與文山三街交岔
    路口，因未依規定配戴安全帽，為臺中市政府警察局第四分
    局春社派出所員警黃昱翔攔檢盤查，並依道路交通管理處罰
    條例開單舉發時，賴泰宏即基於侮辱公務員之犯意，對依法
    執行職務之黃昱翔以「沒差啊，開就開啊，幹你娘咧，怕你
    喔（臺語）」等足以貶損人格評價之言語當場辱罵黃昱翔。
二、案經黃昱翔訴由臺中市政府警察局第四分局報告臺灣臺中地
    方檢察署檢察官偵查起訴。
    理    由
壹、證據能力
    下列認定被告犯罪事實之供述證據，被告於言詞辯論終結前
    並未就證據能力聲明異議，復經本院審認該等證據之作成並
    無違法、不當或顯不可信情況，依刑事訴訟法第159 條之5
    規定，均有證據能力；又本案認定事實引用之非供述證據，
    並無證據證明係違背法定程序取得，參酌同法第158 條之4
    規定意旨，亦有證據能力。
貳、實體部分
一、上揭犯罪事實，業據被告於本院準備程序及審理時坦承不諱
    （見本院卷第78頁、第114頁），核與證人即告訴人黃昱翔
    於警詢中之陳述內容相符（見偵卷第35-37頁），並有現場
    蒐證照片3張、員警之蒐證譯文及臺中市政府警察局舉發違
    反道路交通管理事件通知單2張在卷足憑（見偵卷第39-41頁
    、第43頁、第49頁），足認被告之自白與事實相符，應堪採
    信。　
二、綜上所述，本案事證明確，被告前開犯行堪以認定，應依法
    論科。
、論罪科刑
一、核被告所為，係犯刑法第140條第1項之侮辱公務員罪。
二、爰以行為人之責任為基礎，審酌被告未妥善管控情緒，因不
    滿交通違規遭員警攔查開單舉發，即對員警當場出言辱罵，
    非但足以貶損員警之人格名譽，更影響警察機關職務之嚴正
    性，亦損及警察執勤之威信，所為實不足取，應予非難；衡
    以被告於本院準備程序時終能坦承犯行，尚知悔悟，並與告
    訴人黃昱翔達成調解，並依調解內容賠償予黃昱翔新臺幣1
    萬5000元，經黃昱翔表示不再追究等語（見本院卷第105頁
    ）；兼衡被告本案之犯罪動機與目的（見偵卷第29頁）、被
    告辱罵之內容，告訴人為警察之公務員身分，及案發時為執
    行警察職務之所受損害，暨被告自陳之教育程度、職業及家
    庭經濟狀況（見本院卷第115頁），被告、公訴人及告訴人
    就本案之量刑意見（見本院卷第115頁、第105頁）等一切情
    狀，量處如主文所示之刑，並諭知易科罰金之折算標準，以
    示懲儆。
三、被告前因施用毒品案件，經本院於103年11月17日103年度聲
    字第4431號裁定定應執行刑有期徒刑1年2月確定，並於104
    年11月2日縮刑期滿執行完畢後，5年內未曾因故意犯罪受有
    期徒刑以上刑之宣告，符合刑法第74條第1項第2款緩刑宣告
    之要件，然被告於109年間因犯肇事逃逸罪案件，經本院於1
    10年4月30日以109年度交訴字第341號判決判處有期徒刑1年
    3月，現於臺灣高等法院臺中分院以110年度交上訴字第1370
    號案件繫屬中，有被告之臺灣高等法院被告前案紀錄表在卷
    可按，是被告雖已和告訴人達成調解、賠償損害，亦符合刑
    法之緩刑宣告要件，惟本院認仍不宜為緩刑之宣告，應予說
    明。
四、不另為不受理部分：
　㈠公訴意旨另以被告對員警即告訴人黃昱翔於上揭時、地辱罵
    「沒差啊，開就開啊，幹你娘咧，怕你喔（臺語）」，亦涉
    犯刑法第309條第1項之公然侮辱罪嫌等語。
　㈡按告訴乃論之罪，告訴人於第一審辯論終結前，得撤回其告
    訴；又告訴乃論之罪，其告訴經撤回者，應諭知不受理之判
    決，刑事訴訟法第238條第1項、第303條第3款分別定有明文
    。
　㈢經查，公訴意旨認被告涉犯公然侮辱罪，依刑法第314條規定
    ，須告訴乃論。茲因被告與告訴人已達成調解，告訴人並具
    狀撤回告訴，有調解結果報告書、本院調解程序筆錄及告訴
    人所提出之刑事請假狀暨撤回告訴狀各1份附卷在卷可稽（
    見本院卷第81-86頁、第105頁），揆諸上開規定，本應為不
    受理之判決，惟公訴意旨認此部分若有罪，與被告所為侮辱
    公務員犯行具有想像競合之裁判上一罪關係，爰不另為不受
    理之諭知。
據上論斷，應依刑事訴訟法第299條第1項前段，刑法第140條第1
項、第41條第1項前段，刑法施行法第1條之1第1項，判決如主文
。 
本案經檢察官楊仕正提起公訴，檢察官温雅惠到庭執行職務。
中　　華　　民　　國　　110 　年　　9 　　月　　29　　日
                  刑事第七庭  法  官  王怡蓁
　　　　　　　　　
以上正本證明與原本無異。
如不服本判決應於收受判決後20日內向本院提出上訴書狀，並應
敘述具體理由；其未敘述上訴理由者，應於上訴期間屆滿後20日
內向本院補提理由書（均須按他造當事人之人數附繕本）「切勿
逕送上級法院」。
告訴人或被害人如不服判決，應備理由具狀向檢察官請求上訴，
上訴期間之計算，以檢察官收受判決正本之日起算。
                                書記官  黃雅青
中　　華　　民　　國　　110 　年　　9 　　月　　29　　日
附錄論罪科刑法條
中華民國刑法第140條
於公務員依法執行職務時，當場侮辱或對於其依法執行之職務公
然侮辱者，處6月以下有期徒刑、拘役或3千元以下罰金。
對於公署公然侮辱者，亦同。